

CURRICULUM VITAE

PENNI CAHYANI, S. Psi., Psikolog, MT Lecturer Born August 13, 1977 at Bandung (Indonesia)

Indonesian Land Transport Academy (Politeknik Transportasi Darat Indonesia-STTD)

Jl. Raya Setu No.89, Cibuntu, Kec. Cibitung, Kabupaten Bekasi, Jawa Barat 17520

Tel. +62 08111043877

Email: penni cahyani@dephub.go.id, pennicahyani@gmail.com

SUMMARY

Helpful, talented, and dedicated are the principles that I live by until now. Licensed Psychologist with 20+ years of experience providing guidance to students regarding career development, academic achievement and social behaviour. Also recognized for ability to build rapport with students and collaborate with lecturers and parents to establish effective support networks. Graduated from Ergonomics and Work's Systems Engineering, poses ability in promoting occupational health and safety also skilled in all aspects of human resource management, including talent recruitment, training and development, payroll administration, employee relations, and conflict resolution.

■ EDUCATION BACKROUND & SPECIALIZATION:

LDOOA	HON BACKROOND & OF ECIALIZATION.	
1992-1995	SMA NEGERI 3 BANDUNG	
1995-1999	FAKULTAS PSIKOLOGI UNIVERSITAS GADJAH MADA YOGYAKARTA	
1999-2001	PENDIDIKAN PROGRAM PROFESI PSIKOLOG	
	FAKULTAS PSIKOLOGI UNIVERSITAS GADJAH MADA YOGYAKARTA	
2007-2009	Program studi rekayasa sistem kerja dan ergonomi	
	PASCA SARIANA FAKUITAS TEKNOLOGI INDUSTRI INSTITUT TEKNOLOGI BANDUNG	

WORK EXPERIENCE PLACEMENT :

1997-1999	ASISTEN KONSELOR BIRO KONSULTASI PSIKOLOGI
	FAKULTAS PSIKOLOGI UNIVERSITAS GADJAH MADA YOGYAKARTA
1998-1999	ASISTEN PSIKOLOG KLINIK TUMBUH KEMBANG ANAK RSUP DR SARDJITO YOGYAKARTA
1998-2001	ASISTEN RISET DANA HIBAH PENDIDIKAN TINGGI FAKULTAS PSIKOLOGI
	UNIVERSITAS GADAH MADA YOGYAKARTA
2000-2001	ASSOCIATE CONSULTANT HR USC SATUNAMA YOGYAKARTA
2000-2001	RSJ PROF DR SOEROYO MAGELANG
2000-2001	ASSOCIATE CONSULTANT HK JAKARTA
2001-2002	HR MANAGER PT INTER KUSUMA BANDUNG
2002-2008	WIDYA ISWARA LEMBAGA PENDIDIKAN PERKEBUNAN YOGYAKARTA
2008-2015	STAF BAGIAN KEPEGAWAIAN SEKRETARIAT BADAN PENGEMBANGAN SDM PERHUBUNGAN
2013-2019	HR SPECIALIST PT FICO INDO REKAYASA
2019-2022	HR SPECIALIST PT ALFA INTERNUSA REMPAKA
2016-2018	KONSELOR UNIT LAYANAN PSIKOLOGI PUSAT PENGEMBANGAN KARAKTER TARUNA STTD
2018-2019	KEPALA UNIT PEMBINAAN MENTAL DAN SPIRITUAL
	PUSAT PENGEMBANGAN KARAKTER TARUNA PTDI STTD
2019-2021	PENANGGUNG JAWAB PSIKOLOGI PUSAT PENGEMBANGAN KARAKTER TARUNA PTDI STTD
2021-NOW	PSIKOLOG PUSAT PENGEMBANGAN KARAKTER TARUNA PTDI STTD
2021-NOW	DOSEN ASISTEN AHLI JURUSAN MANAJEMEN TRANSPORTASI JALAN

-	MAJ	IOR	LECT	URING	EXPE	RIENCE:
---	-----	-----	------	-------	-------------	---------

2021	PSIKOLOGI MASSA, IMPORTANCE PERFORMANCE ANALYSIS & CUSTOMER SATISFACTION
	PENGANTAR TRANSPORTASI
2022	KEWIRAUSAHAAN, BUDAYA MELAYANI DAN ETOS KERJA, LEADERSHIP & PENDIDIKAN ANTI
	KORUPSI
2023	PSIKOLOGI MASSA, KESEHATAN DAN KESELAMATAN KERJA (K3), BUDAYA MELAYANI DAN ETOS
	KERJA, LEADERSHIP & PENDIDIKAN ANTI KORUPSI,PENGANTAR TRANSPORTASI
2024	PSIKOLOGI MASSA, KESEHATAN DAN KESELAMATAN KERJA (K3), BUDAYA MELAYANI DAN ETOS
	KERJA, LEADERSHIP & PENDIDIKAN ANTI KORUPSI,PENGANTAR TRANSPORTASI

RESEARCH FIELDS:

1998	MODEL KEPEMIMPINAN BERGILIR (DISTRIBUTIVE LEADERSHIP) DALAM MENINGKATKAN
	Kepercayaan diri pada anak usia 7-10 tahun di panti asuhan putra yogyakarta
1998	FENOMENA MENARCHE PADA ANAK-ANAK DI DAERAH ISTIMEWA YOGYAKARTA
1999	EFEKTIVITAS PELATIHAN PENGELOLAAN EMOSI UNTUK MENINGKATKAN
	KEMAMPUAN NEGOSIASI
1999	Studi tentang semangat tanding pemain sepak bola
1999	KEMARAHAN DAN BERPIKIR POSITIF DITINJAU DARI PERBEDAAN GAYA KELEKATAN
2000	POTRET SISWA DIDIK BERMASALAH DI SMK AAU YOGYAKARTA
2001	PERILAKU SELF HARASHMENT PRIBADI PERFECTIONIST
	(STUDI KASUS PASIEN POLIKLINIK JIWA DI RSUD PURWOREJO)
2001	PENYUSUNAN ANALISA JABATAN PADA INTERNATIONAL NON GOVERMENTAL ORGANIZATION
	USC SATUNAMA YOGYAKARTA
2007	PENGUKURAN VO2 MAX PADA MAHASISWA FAKULTAS TEKNOLOGI INDUSTRI
	UNIVERSITAS SWASTA DI BANDUNG
2008	PERBANDINGAN KAPASITAS VO2 MAX MASYARAKAT SIPIL DAN TNI AD
2009	PEMETAAN SISTEM ORGANISASI SEBAGAI REFLEKSI BUDAYA KESELAMATAN KERJA
	(SAFETY CULTURE) INDUSTRI MANUFAKTUR INDONESIA
2013	POLA PENGASUHAN TARUNA UPT BPSDM PERHUBUNGAN
2014	EFEKTIVITAS PENINGKATAN KEPERCAYAAN DIRI TARUNA MELALUI PELATIHAN
	HIGH ROPE ACTIVITY
2015	PROFIL PENGASUH TARUNA UPT BPSDM PERHUBUNGAN
2015	ANALISA GAYA BELAJAR TARUNA UPT MATRA PERHUBUNGAN DARAT
2017	EFEKTIVITAS PELATIHAN PENGAYAAN KESIAPAN KERJA DALAM MENINGKATKAN
	KEMAMPUAN PENGELOLAAN DIRI TARUNA
2019	EFEKTIVITAS METODE STORY TELLING DALAM PENINGKATAN PENGETAHUAN BERLALU
	LINTAS PADA ANAK USIA DINI
2021	INDEKS KEBAHAGIAAN TARUNA PTDI STTD TINGKAT I SAAT MASA KARANTINA
	PERKULIAHAN TATAP MUKA SELAMA PANDEMI
2022	PERBEDAAN TINGKAT STRESS TARUNA DITINJAU DARI KECENDERUNGAN KEPRIBADIAN
	SAAT OUTBREAK KASUS PANDEMI COVID 19 DI ASRAMA
2022	PERSEPSI SAFETY RIDING PENGENDARA MOTOR DI JL RAYA SETU-JL. KH AHMAD
	(TERUSAN KAWASAN MM2100) KABUPATEN BEKASI
2022	STUDI EKSPERIMENTAL TERHADAP PERBEDAAN TINGKAT KECENDERUNGAN
	KEWIRAUSAHAAN (ENTERPRENEURSHIP) PADA KELOMPOK TARUNA DENGAN
	PERLAKUAN STIMULASI MODELLING EMPHASIZE
2022	PERSEPSI TERHADAP FASILITAS PEJALAN KAKI DI JL. JEND AHMAD YANI SEGMENT 1
	KOTA BEKASI

2022	BIG FIVE PERSONALITY TRAIT TERHADAP PENGGUNAAN HELM PADA PELAJAR SMA BEKASI
2022	BIG FIVE PERSONALITY TRAIT TERHADAP KEPUASAN KERJA PADA DOSEN PTDI STTD
2023	STUDI PERSEPSI PENGGUNA ANGKUTAN UMUM K 14 RUTE KAMPUNG UTAN
	PASAR SETU BEKASI
2023	BIG FIVE PERSONALITY TRAIT TERHADAP INTENSI PERILAKU SELFHARM PADA TARUNA
2023	BIG FIVE PERSONALITY TRAIT TERHADAP PERSEPSI SAFETY CULTER PADA PENGEMUDI TRUK
2023	BIG FIVE PERSONALITY TRAIT TERHADAP BURN OUT PADA PROFESI PENGASUH TARUNA
2023	BIG FIVE PERSONALITY TRAIT TERHADAP PERSEPSI SAFETY DRIVING PENGENDARA OJOL

~June, 2024~